【裁判字號】    98,訴,1300
【裁判日期】    990107
【裁判案由】    毒品危害防制條例
【裁判全文】
臺灣高雄地方法院刑事判決              98年度訴字第1300號
公  訴  人  臺灣高雄地方法院檢察署檢察官
被      告  甲○○
上列被告因毒品危害防制條例案件，經檢察官提起公訴（98年度
毒偵字第3962號），被告於準備程序進行中就被訴事實為有罪之
陳述，經本院合議庭裁定改依簡式審判程序審理，判決如下：
    主  文
甲○○施用第一級毒品，處有期徒刑柒月。
    事  實
一、甲○○前因施用毒品案件，經臺灣桃園地方法院以96年度毒
    聲字第1505號裁定觀察勒戒後，因認無繼續施用之傾向，於
    民國97年2 月29日執行完畢出所，並經臺灣桃園地方法院檢
    察署檢察官以96年度毒偵字第5085號為不起訴處分確定。詎
    其仍未戒除毒癮，明知海洛因係毒品危害防制條例第2 條第
    2 項第1 款所定之第一級毒品，不得持有、施用，竟於上開
    施用毒品觀察勒戒執行完畢後5 年內，復基於施用第一級毒
    品海洛因之犯意，於98年3 月6 日17時許為警採尿前回溯24
    小時內某時（不含公權力拘束期間），在其位於高雄市鼓山
    區○○○路1991巷1 弄2 號9 樓之5 住處，以針筒注射方式
    施用第一級毒品海洛因1 次。嗣於98年3 月6 日17時許，經
    警通知到案，獲其同意採集尿液送驗，結果呈嗎啡陽性反應
    ，而知悉上情。
二、案經高雄市政府警察局鼓山分局移送臺灣高雄地方法院檢察
    署檢察官偵查起訴。
    理  由
一、本案被告甲○○所犯之罪，並非法定刑為死刑、無期徒刑或
    最輕本刑3 年以上有期徒刑之罪，亦非高等法院管轄第一審
    之案件，其於本院準備程序中就被訴事實已為有罪之陳述，
    本院乃裁定進行簡式審判程序。又簡式審判程序之證據調查
    ，依刑事訴訟法第273 條之2 規定，不受同法第159 條第1
    項審判外陳述排除之限制，再被告對於卷內之各項證據亦不
    爭執證據能力，故卷內所列之各項證據，自得作為證據，先
    予敘明。
二、上開事實，業經被告甲○○坦承不諱，其於98年3 月6 日為
    警採集之尿液，經送檢驗結果，確呈嗎啡陽性反應，此有高
    雄市政府警察局鼓山分局列管毒品人口檢體採集送驗紀錄表
    、高雄市立凱旋醫院98年3 月23日濫用藥物尿液檢驗報告各
    1 紙在卷可參（見高雄市政府警察局鼓山分局警卷第7 頁至
    第8 頁），足認被告任意性自白與事實相符。再觀察、勒戒
    或強制戒治執行完畢釋放後，5 年內再犯毒品危害防制條例
    第10條之罪者，檢察官應依法追訴，該條例第23條第2 項定
    有明文，本件被告前因施用毒品案件，經臺灣桃園地方法院
    裁定送觀察勒戒後，因認無繼續施用之傾向，而於97年2 月
    29日執行完畢出所，並經臺灣桃園地方法院檢察署檢察官以
    96年度毒偵字第5085號為不起訴處分確定等情，有臺灣高等
    法院被告前案紀錄表及本院被告院內索引卡紀錄表可證。是
    被告本件施用毒品犯行，係於觀察勒戒執行完畢後5 年內再
    犯，應依該條例第10條第1 項之規定論處，本件事證明確，
    被告犯行堪以認定，應予依法論科。
三、核被告甲○○所為，係犯毒品危害防制條例第10條第1 項之
    施用第一級毒品罪。其持有海洛因之低度行為，為施用之高
    度行為所吸收，不另論罪。爰審酌被告前因施用毒品，於97
    年2 月29日甫觀察勒戒完畢，仍未能戒絕毒癮，復繼續沾染
    毒品惡習，再犯本件施用毒品罪，足見其戒絕毒癮之意志不
    堅，未能體悟施用毒品對己身所造成之傷害及社會之負擔，
    所為顯不足取，惟念及被告未曾有犯罪紀錄，此有臺灣高等
    法院被告前案紀錄表在卷可稽，且犯後坦承犯行，態度甚佳
    ，尚有悔意，並慮及施用毒品乃戕害自身健康，尚未直接危
    害他人等一切情狀，量處如主文所示之刑，以示懲儆。
據上論斷，應依刑事訴訟法第273條之1第1項、第299條第 1項前
段，毒品危害防制條例第10條第1 項，判決如主文。
本案經檢察官鄧藤墩到庭執行職務。
中    華    民    國    99    年    1     月    7     日
                  刑事第七庭    法  官  簡佩珺
以上正本證明與原本無異。
如不服本判決應於收受送達後十日內向本院提出上訴書狀，並應
敘述具體理由；其未敘述上訴理由者，應於上訴期間屆滿後二十
日內向本院補提理由書（均須按他造當事人之人數附繕本）「切
勿逕送上級法院」。
中    華    民    國    99    年    1     月    7     日
                                書記官  蕭家玲
附錄犯罪科刑法條
毒品危害防制條例第10條
施用第一級毒品者，處 6 月以上 5 年以下有期徒刑。
施用第二級毒品者，處 3 年以下有期徒刑。

司法院資訊處製作；財團法人民間司法改革基金會備份。
